臺北高等行政法院裁定
111年度抗字第53號
抗  告  人  姜榮昇                                  
上列抗告人因與相對人臺北市交通事件裁決所間交通裁決事件，
聲請訴訟救助，對於中華民國111年8月24日臺灣臺北地方法院11
1年度救字第47號行政訴訟裁定，提起抗告，本院裁定如下︰
    主  文
抗告駁回。
抗告訴訟費用新臺幣參佰元由抗告人負擔。
    理  由
一、對於交通裁決事件提起抗告，應依行政訴訟法第237條之5規
    定，徵收裁判費新臺幣（下同）300元，此為必須具備之程
    式，亦為抗告之合法要件。又行政訴訟法第237條之9第3項
    準用第272條規定，再準用民事訴訟法第495條之1第1項，再
    準用同法第442條第1項、第2項規定，抗告不合法者，原審
    法院應以裁定駁回之，但其情形可以補正者，應定期間先命
    補正。
二、抗告人對臺灣臺北地方法院民國111年8月24日111年度救字
    第47號行政訴訟裁定提起抗告，未據其繳納裁判費。聲請人
    雖向本院聲請訴訟救助，然該訴訟救助事件，業經本院於11
    1年9月21日以111年度救字第158號裁定駁回，該裁定已於11
    1年9月28日送達，本院審判長並於111年10月4日以111年度
    抗字第53號裁定命抗告人於裁定送達後15日內補繳裁判費30
    0元，該裁定亦已於111年10月12日送達，此有各該送達證書
    附於各該卷可稽。抗告人雖再於111年10月26日（本院收文
    日）提出「行政訴訟聲請再審狀」及「行政訴訟聲請再審『
    准予救助』狀」，不服本院前開補正裁定，併聲請訴訟救助
    。惟命補繳裁判費的裁定為訴訟程序進行中所為之裁定，依
    行政訴訟法第265條規定不得抗告；又抗告人於上開書狀所
    附之臺北市松山區公所111年度低收入戶及中低收入戶資格
    審查結果通知書，僅得認抗告人於111年1月至111年12月核
    列為臺北市中低收入戶資格之情事，然尚不足以釋明抗告人
    缺乏經濟上的信用而無資力繳納提起本件再審裁判費僅300
    元之事實，是抗告人並未就前揭本院111年度救字第158號裁
    定駁回訴訟救助後，有如何無資力支出訴訟費用事由為釋明
    ，尚難據之而主張免其補正繳納裁判費之責。而抗告人逾期
    迄未補正繳納裁判費，復有本院繳費狀況查詢清單、臨櫃繳
    費查詢清單、答詢表、收文明細表附卷足憑，依前揭規定，
    其抗告為不合法，應予駁回。
三、依行政訴訟法第237條之9第3項、第272條、第237條之8第1
    項、第104條、民事訴訟法第95條、第78條，裁定如主文。
中　　華　　民　　國　　111 　年　　11　　月　　4 　　日
   　　　　　　　   臺北高等行政法院第三庭
                              審判長法  官　 高愈杰
                          　　      法  官　 楊坤樵
                             　　　 法  官   孫萍萍
上為正本係照原本作成。
不得抗告。
中　　華　　民　　國　　111 　年　　11　　月　　4 　　日
                                    書記官   李虹儒